臺灣基隆地方法院基隆簡易庭民事判決
111年度基簡字第679號
原      告  林月嬌  



訴訟代理人  謝旻伊  

被      告  展雲事業股份有限公司

法定代理人  鍾克信  

上列當事人間返還金錢事件，本院於民國111年9月15日言詞辯論
終結，判決如下：
    主  文
被告應給付原告新臺幣壹拾肆萬陸仟元，及自民國一百一十年十
一月十七日起至清償日止，按週年利率百分之五計算之利息。
訴訟費用新臺幣壹仟伍佰伍拾元由被告負擔。
本判決得為假執行。但被告如以新臺幣壹拾肆萬陸仟元為原告供
擔保後，得免為假執行。
    事實及理由
壹、程序事項：
一、按債務人對於支付命令於法定期間合法提出異議者，支付命
    令於異議範圍內失其效力，以債權人支付命令之聲請，視為
    起訴或聲請調解，民事訴訟法第519條第1項定有明文。查原
    告前依督促程序聲請發支付命令，經臺灣臺北地方法院核發
    110年度司促字第17602號支付命令後，被告於法定期間聲明
    異議，前開支付命令已失其效力，即應視為債權人即原告已
    對債務人即被告提起訴訟，合先敘明。
二、按「當事人得以合意定第一審管轄法院。但以關於由一定法
    律關係而生之訴訟為限。前項合意，應以文書證之。」民事
    訴訟法第24條定有明文。經查，兩造合意約定以本院為第一
    審管轄法院，此觀卷附土地買賣契約書第5條所載內容即明
    ，從而，本院就本件訴訟自有管轄權。
三、按訴狀送達後，原告不得將原訴變更或追加他訴，但擴張或
    減縮應受判決事項之聲明者，不在此限，民事訴訟法第255
    條第1項第3款定有明文。本件原告聲請支付命令時請求被告
    應給付原告新臺幣(下同)118,000元，及自合約訂立日（即
    如判決附表所示簽約日期）起至清償日止，按週年利率百分
    之7.2算之利息。嗣變更聲明為：被告應給付原告146,000元
    ，及自支付命令送達被告翌日起至清償日止，按週年利率百
    分之5計算之利息，核屬訴之聲明之擴張及減縮，依前揭說
    明，自應准許。
四、本件被告經合法通知，未於言詞辯論期日到場，核無民事訴
    訟法第386條各款所列情形，爰依民事訴訟法第436條第2項
    、第385條第1項前段之規定，准原告之聲請，由其一造辯論
    而為判決。
貳、實體事項：
一、原告主張：
　　原告於如附表編號1所示簽約日期與被告簽訂如編號1之「積
    福百分百」專案契約書(下稱編號1契約)，約定以每單位118
    ,000元之價格向被告購買長愛園區墓地1單位，原告並已依
    約分別給付編號1契約之買賣價金118,000元予被告，依編號
    1契約第24條第4項約定，原告同意委託被告代為銷售編號1
    契約標的商品；若被告執行銷售滿4年未完成銷售，原告於4
    年期滿前之1個月內，得要求解除契約，解約時原告得要求
    被告按編號1契約簽立時公示牌價每單位162,000元之百分之
    90之金額（佰元以下採無條件進位）即146,000元（計算式
    ：162,000元×90％＝146,000元，佰位數以下無條件進位），
    向原告買回編號1契約標的商品。嗣被告於銷售滿4年並未完
    成銷售編號1契約標的商品之銷售，原告乃於4年期滿前之11
    0年8月26日向被告表示解除編號1契約，被告依約應按每單
    位146,000元之價格向原告買回編號1契約標的商品。被告受
    理原告之解約申請及相關權利證明文件後，兩造於110年8月
    26日另簽立土地買賣契約書1份（下合稱系爭土地買賣契約
    ），約定被告以價金每單位146,000元向原告買回編號1契約
    標的商品，並應於原告交付相關權利證明文件日起算30日內
    將上開買回價金一次給付原告。詎被告迄未依約給付，爰依
    編號1契約第24條第4項、系爭土地買賣契約第2條約定，請
    求被告返還如判決附表編號1契約「請求金額」欄所示金額
    共146,000元，及支付命令送達被告翌日起至清償日止，按
    週年利率百分之5計算之利息。並聲明如本判決主文第一項
    所示。
二、被告未於言詞辯論期日到場，僅提出支付命令聲明異議狀辯
    稱：對原告之請求尚有爭執，否認有上開債務等語。
三、得心證之理由：
  ㈠原告主張之上開事實，業據提出附表編號1之契約、系爭土地
    買賣契約、信託指示函、LINE對話紀錄、發票、匯款紀錄、
    蓬萊陵園祥雲觀納骨塔位永久使用權狀、被告110年9月6日
    內部公告、被告110年9月6日公告、被告110年9月份第一週
    業管會議紀錄、被告110年10月1日（110）展管字第177號公
    告、臺北市政府勞動局110年10月27日函、系爭存證信函及
    等件影本為證，核其內容與原告主張均屬相符。被告雖於11
    0年12月1日以民事聲明異議狀辯稱對原告之請求尚有爭執、
    否認有上開債務云云，惟並未具體陳述有何爭執，亦未提出
    任何證據，其抗辯自難可採。本件被告已於相當時期受合法
    之通知，而於言詞辯論期日不到場，亦未提出書狀爭執，自
    堪認原告之主張為真實。　
　㈡依「積福百分百」專案契約書第24條第4項：「甲（即原告）
    乙（即被告）雙方同意，若乙方執行銷售滿四年未完成銷售
    ，甲方於四年期滿前之一個月內，得要求解除契約。解約時
    甲方得要求乙方依第二十一條關於解約之精神，本合約簽立
    時之公示牌價百分之九十之金額或四年期滿時之公示牌價百
    分之六十之金額（以上金額佰元以下均採無條件進位），向
    甲方買回本契約標的商品，並於甲方備齊文件日起三十日內
    完成價款之給付」之約定，原告得於四年期滿前一個月內解
    除契約並請求被告買回。再依系爭土地買賣契約第2條：「…
    前開價款乙方應於收受甲方將契約標的辦理移轉(登記)之相
    關文件備齊並交付乙方時起算最遲30日內一次給付於甲方」
    之約定，被告應於收受原告文件後30日內一次給付買賣價金
    。查本件原告於編號1契約4年期滿前，已於110年8月26日繳
    回編號1契約標的之權利證明文件即信託指示函予被告，並
    經被告蓋印「撤銷契約」字樣，兩造並簽訂系爭土地買賣契
    約，約定由被告向原告買回編號1契約之標的，並於系爭土
    地買賣契約第2條載明被告應給付原告之買回價金數額，而
    買回價金之計算方式亦如積福百分百專案契約書第24條第4
    項約定所載，有系爭土地買賣契約及信託指示函在卷可稽，
    則原告依積福百分百專案契約書第24條第4項、系爭土地買
    賣契約第2條約定，請求被告給付如判決附表編號1請求金額
    欄所示之價金，自屬有據。
　㈢按給付無確定期限者，債務人於債權人得請求給付時，經其
    催告而未為給付，自受催告時起，負遲延責任。其經債權人
    起訴而送達訴狀，或依督促程序送達支付命令，或為其他相
    類之行為者，與催告有同一之效力；遲延之債務，以支付金
    錢為標的者，債權人得請求依法定利率計算之遲延利息；應
    付利息之債務，其利率未經約定，亦無法律可據者，年息為
    百分之5，民法第229條第2項、第233條第1項前段及第203條
    分別定有明文。經查，原告對被告主張之本件債權，係屬於
    未定給付期限之金錢債權，應自被告受催告時起，始負遲延
    責任，則原告請求被告自支付命令送達翌日即110年11月17
    日起至清償日止，按週年利率百分之5計算之遲延利息，即
    屬有據。
四、綜上，本件原告依編號1契約第24條第4項、系爭土地買賣契
    約第2條約定，請求被告返還如判決附表編號1契約「請求金
    額」欄所示金額共146,000元，及支付命令送達被告翌日起
    至清償日止，按週年利率百分之5計算之利息，為有理由，
    應予准許。
五、本件第一審裁判費為1,550元，此外即無其他訴訟費用之支
    出，是本件訴訟費用確定為1,550元。爰依職權確定前開訴
    訟費用由敗訴之被告負擔。
六、本件係因訴訟標的金額未逾500,000元，適用簡易程序所為
    被告敗訴之判決，依民事訴訟法第389條第1項第3款，應依
    職權宣告假執行，併依同法第436 條第2 項準用同法第39
    2 條第2 項規定，職權宣告被告預供相當之擔保金額後，得
    免為假執行。
七、據上論結，本件原告之訴有理由，依民事訴訟法第436條第2
     項、第385條第1項、第78條、第87條第1項、第389條第1項
    第3款、第392條第2項，判決如主文。　　　
中　　華　　民　　國　　111 　年　　9 　　月　　29　　日
                  基隆簡易庭法　官　周裕暐　　　　　
以上正本係照原本作成
如對本判決上訴，須於判決送達後20日內向本院提出上訴狀。如
委任律師提起上訴者，應一併繳納上訴審裁判費。
中　　華　　民　　國　　111 　年　　9 　　月　　29　　日
                            書記官　謝佩芸
附表：　　　　　　　　　　　　
編號 契約名稱 簽約日期 (民國) 契約編號 單位數 請求金額 (新臺幣：元) 1 積福百分百專案土地買賣契約書 106年11月30日 GF201568 1 146,000